臺灣高等法院民事裁定
108年度重上字第215號
上  訴  人  三群開發實業股份有限公司

法定代理人  林仁宏  
上列上訴人因與被上訴人徐杉、徐王菊枝等間請求履行契約事件
，對於中華民國109年3月31日本院108年度重上字第215號判決，
提起上訴，本院裁定如下：
    主   文
本件第三審訴訟標的金額為新臺幣壹仟陸佰壹拾陸萬柒仟陸佰陸
拾陸元。
上訴人應於收受本裁定正本翌日起七日內，補正委任律師或具律
師資格之關係人為訴訟代理人之委任狀，並補繳上訴第三審裁判
費新臺幣貳拾參萬壹仟肆佰肆拾肆元，逾期未補正，即駁回其第
三審上訴。
    理  由
一、按向第二審或第三審法院上訴，依民事訴訟法第77條之13及
    第77條之14規定，加徵裁判費十分之五，民事訴訟法第77條
    之16第1項前段有明文規定。再按訴訟標的之價額，由法院
    核定；核定訴訟標的之價額，以起訴時之交易價額為準；無
    交易價額者，以原告就訴訟標的所有之利益為準；以一訴主
    張數項標的者，其價額合併計算之。但所主張之數項標的互
    相競合或應為選擇者，其訴訟標的價額，應依其中價額最高
    者定之，民事訴訟法第第77條之1第1項、第2項、第77條之2
    第1項分別定有明文。又對於第二審判決上訴，上訴人應委
    任律師為訴訟代理人。但上訴人或其法定代理人具有律師資
    格者，不在此限。上訴人之配偶、三親等內之血親、二親等
    內之姻親，或上訴人為法人、中央或地方機關時，其所屬專
    任人員具有律師資格並經法院認為適當者，亦得為第三審訴
    訟代理人，民事訴訟法第466條之1第1項、第2項分別定有明
    文。另依民事訴訟法第481條準用同法第442條第2項規定，
    上訴不合程式或有其他不合法之情形而可以補正者，原審法
    院應定期間命其補正，如不於期間內補正，應以裁定駁回之
    。
二、兩造間請求履行契約事件，上訴人不服本院第二審判決，提
    起第三審上訴。查上訴人上訴聲明，就先位聲明部分，訴訟
    標的金額核定為新臺幣（下同）16,167,666元（計算式：8,
    083,833×2＝16,167,666），備位聲明之訴訟標的金額為8,08
    3,832元（計算式：4,041,916×2＝8,083,832）。依前揭說明
    ，本件第三審之上訴利益即訴訟標的金額為16,167,666元，
    應徵第三審裁判費231,444元，未據上訴人繳納；亦未依民
    事訴訟法第466 條之1規定，委任律師或具律師資格之關係
    人為訴訟代理人。茲命上訴人於收受本裁定正本送達翌日起
    7日內補繳裁判費及補正委任狀，逾期未補正，即依民事訴
    訟法第481條準用第442條第2 項之規定，認為其上訴不合法
    ，以裁定駁回之。
三、爰裁定如主文。
中　　華　　民　　國　　109 　年　　5 　　月　　4 　　日
　　　　　        民事第十四庭
                        審判長法  官  蔡和憲  
　　　　　　　  　    　      法  官  邱靜琪
                              法  官  藍家偉
正本係照原本作成。                              
核定訴訟標的金額部分，如不服裁定得於收受送達後10日內向本
院提出抗告狀，並繳納抗告費新臺幣1千元。
命補繳裁判費及委任狀部分不得抗告。
中　　華　　民　　國　　109 　年　　5 　　月　　5 　　日
                              書記官  戴伯勳